# 关于坏账准备计提的问题

提问人：卢龙小先生 时间：2013-06-29 18:54:07
要调整期初余额。会计政策变更。

回答人：chenyiwei
这种情况严格来说应属于前期差错更正，因为前期坏账确认条件过于严格，很可能导致以前的应收帐款账面价值未能恰当反映其可回收性，构成了一项前期差错。